【裁判字號】    99,簡上,102
【裁判日期】    990331
【裁判案由】    傷害等
【裁判全文】
臺灣高雄地方法院刑事判決             99年度簡上字第102號
上  訴  人
即  被  告  甲○○
上列上訴人即被告因傷害等案件，不服本院高雄簡易庭中華民國
99年1 月15日98年度審簡字第4172號刑事簡易判決（聲請簡易處
刑案號：98年度偵字第15441 號），提起上訴，本院管轄之第二
審合議庭判決如下：
    主  文
上訴駁回。
甲○○緩刑貳年。緩刑期內付保護管束。
    事  實  及  理  由
一、本案經本院審理結果，認本院高雄簡易庭98年度審簡字第41
    72號判決認事用法及量刑均無不當，應予維持，除證據及理
    由部分應增列「甲○○與丙○○原係同居男女朋友關係，二
    人具有家庭暴力防制法第3 條第2 款之家庭成員關係，此有
    本院93年度家護字第107 號民事通常保護令在卷可參（本院
    簡上卷第31頁）。」等語外，餘均引用上揭判決書事實、證
    據及理由之記載（如附件，含檢察官聲請簡易判決處刑書）
    。
二、被告上訴意旨略以：伊已就本案與告訴人達成和解，請求宣
    告緩刑等語。然查，被告係原審判決後於99年2 月1 日始與
    告訴人達成和解，告訴人並於同日俱狀撤回告訴等情，有和
    解書、刑事撤回告訴狀各1 份在卷可憑（參本院簡上卷第5
    、6 頁），此為原審所未及審酌之事項，故原審之認事用法
    及量刑均屬合法妥適，被告之上訴，為無理由，應予駁回。
三、又被告曾因懲治盜匪條例案件經台灣高等法院高雄分院80年
    度上重訴字第3 號判處有期徒刑11年確定（指揮書執畢日期
    為90年9 月22日），而於83年12月22日因縮短刑期假釋出監
    ，後假釋期滿，未經撤銷假釋，其未執行之刑，以已執行論
    ，其曾因故意犯罪受有期徒刑以上刑之宣告，於執行完畢後
    5 年以內，未曾因故意犯罪受有期徒刑以上刑之宣告，有臺
    灣高等法院被告全國前案紀錄表1 份在卷可按（見本院簡上
    卷第13-15 頁），且已與告訴人達成和解，並賠償告訴人新
    臺幣4 萬3 千元乙情，此有告訴人與被告所立之和解書1 份
    在卷可稽（見本院簡上卷第5 頁），本院審酌被告僅因一時
    失慮，方罹刑章，且於本院已坦承犯行，且與被害人達成和
    解，足見其已知悔悟，經此偵、審程序，當知所警惕，信無
    再犯之虞，認前開所宣告之刑以暫不執行為適當，爰併諭知
    緩刑2 年，以啟自新，並依家庭暴力防治法第38條第1 項規
    定，宣告於緩刑期內付保護管束。
據上論斷，應依刑事訴訟法第455 條之1 第1 項、第3 項、第
454 條第2 項、第364 條、第368 條、第373 條，刑法第74 條
第1 項第2 款，家庭暴力防治法第38條第1項，判決如主文。
本案經檢察官乙○○到庭執行職務。
中    華    民    國    99    年    3     月    31    日
                  刑事第四庭  審判長法  官  洪碩垣
                                    法  官  葉文博
                                    法  官  張  震
以上正本證明與原本無異。
不得上訴。
中    華    民    國    99    年    4     月     1    日
                                    書記官  鄒秀珍
附錄本判決論罪之法條：
中華民國刑法第277條
（普通傷害罪）
傷害人之身體或健康者，處 3 年以下有期徒刑、拘役或 1 千元
以下罰金。
犯前項之罪因而致人於死者，處無期徒刑或 7 年以上有期徒刑
；致重傷者，處 3 年以上 10 年以下有期徒刑。
中華民國刑法第354條
（毀損器物罪）
毀棄、損壞前二條以外之他人之物或致令不堪用，足以生損害於
公眾或他人者，處 2 年以下有期徒刑、拘役或 5 百元以下罰金
。

司法院資訊處製作；財團法人民間司法改革基金會備份。
